【裁判字號】    98,抗,308
【裁判日期】    980629
【裁判案由】    支付命令
【裁判全文】
臺灣高等法院臺中分院民事裁定           98年度抗字第308號
抗  告  人  昇旺營造有限公司
法定代理人  甲○○
抗告人因與相對人乙○○間支付命令事件，對於中華民國98年06
月03日台灣南投地方法院98年促字第3805號所為裁定提起抗告，
本院裁定如下：
    主  文
抗告駁回。
抗告程序費用由抗告人負擔。
    理  由
一、本件抗告人向原審法院聲請核發支付命令，原裁定以：債務
    人乙○○戶籍設於臺中縣，非屬原審法院之轄區，原審法院
    無管轄權，債權人向原審法院自非適法，應予駁回等語。
二、抗告意旨略以：相對人雖設籍台中縣清水鎮○○里○○○路
    104號，但原審法院91年度重訴字第17號、93年重訴更字第1
    號、97年度訴字第234號等判決、97年度聲字第219號裁定；
    本院95年度建上更(一)40號判決、98年度建上字第22號均記載
    債務人乙○○之住所為南投縣草屯鎮埔里青宅巷 5之29號，
    有前開案件判決影本及送達證書可證，且原審法院戶籍資料
    查詢申請表亦同此記載，顯見原審法院對本件支付命令之聲
    請有管轄權，原裁定駁回抗告人之聲請，有所不當，求為廢
    棄云云。
三、按支付命令之聲請不合於民事訴訟法第508條至第511條之規
    定，或依聲請之意旨認債權人之請求為無理由者，法院應以
    裁定駁回之。且就該裁定不得聲明不服，民事訴訟法第 513
    條定有明文。蓋駁回支付命令聲請之裁定，並無確定力，聲
    請人不妨於補正合法要件後，重為支付命令之聲請，或逕行
    提起訴訟，自無許其聲明不服之必要（民事訴訟法第 513條
    立法理由參照）。經查：原法院於民國98年 5月11日裁定命
    抗告人於7日內補正債務人之戶籍謄本，抗告人於98年5月14
    日補正債權人戶籍謄本，原法院於同年 5月19日以該院無管
    轄權，駁回抗告人之聲請。原裁定正本雖誤載為「如不服本
    裁定應於送達後10日內，以書狀向本院司法事務官提出異議
    」，然按不得抗告乃法律所規定，法院無得依職權改變，故
    不得抗告之裁定，不因原裁定正本誤載為得抗告而更異（最
    高法院96年度台抗字第 209號裁定參照）。惟依前開說明，
    駁回支付命令聲請之裁定並無確定力，抗告人可於查明債務
    人之住所地後另行聲請支付命令或逕行起訴，其捨此不由，
    而逕行提起抗告，仍為不合法，應予駁回。
四、據上論結，本件抗告為不合法，裁定如主文。
中    華    民    國    98    年     6    月    29    日
              民事第三庭    審判長法  官  陳照德
                                  法  官  朱樑
                                  法  官  李平勳
以上正本係照原本作成。
不得再抗告。
                                  書記官  江丞晏
中    華    民    國    98    年     6    月    29    日


司法院資訊處製作；財團法人民間司法改革基金會備份。
